【裁判字號】    98,易,427
【裁判日期】    980908
【裁判案由】    竊盜
【裁判全文】
臺灣雲林地方法院刑事判決
公  訴  人  臺灣雲林地方法院檢察署檢察官
被      告  甲○○
上列被告因竊盜案件，經檢察官提起公訴（98年度偵字第3474號）
，被告於準備程序中就被訴事實為有罪之陳述，本院改依簡式審
判程序審理，判決如下：
    主  文
甲○○犯竊盜罪，累犯，處有期徒刑肆月，如易科罰金，以新臺
幣壹仟元折算壹日。
    犯罪事實
一、甲○○前因竊盜案件，經本院於民國97年3 月3 日以96年度
    港簡字第379 號判處有期徒刑4 月確定。又因詐欺案件，經
    本院於97年3 月28日以97年度虎簡字第90號判處有期徒刑6
    月，減為有期徒刑3 月確定。再因竊盜案件，經本院於98年
    4 月24日以97年度港簡字第54號判處有期徒刑6 月確定。上
    開3 罪，嗣經本院以97年度聲字第494 號裁定，定其應執行
    刑為有期徒刑1 年確定。甫於98年5 月31日縮刑期滿執行完
    畢。詎仍不知悔改，再度意圖為自己不法之所有，於98年6
    月19日11時25分許，在位於雲林縣北港鎮○○路398 號乙○
    ○店內，見乙○○所有之Nokia 行動電話1 支（價值新臺幣
    1,500 元）置放於桌上，竟趁該店無人看管之際，徒手竊取
    上開行動電話，得手後隨即離去。嗣經警循線在甲○○位於
    雲林縣北港鎮○○路193 號住處內，查獲上開行動電話，始
    查悉上情。
二、案經雲林縣警察局北港分局報告臺灣雲林地方法院檢察署檢
    察官偵查起訴。
    理  由
一、本件係經被告甲○○於準備程序期日為有罪之陳述，而經本
    院合議庭裁定由受命法官獨任以簡式審判程序加以審理，此
    有本院98年8 月25日準備程序筆錄一份附卷足憑，則依據刑
    事訴訟法第273 條之2 、同法第159 條第2 項之規定，不適
    用傳聞法則有關限制證據能力之相關規定，合先敘明。
二、訊據被告甲○○對於上開犯罪事實坦承不諱，核與被害人乙
    ○○之指述情節相符（警卷第5 、6 頁），復有贓物認領保
    管單及照片4 張在卷可稽（警卷第7 、8 頁），是被告自白
    與事實相符，應可採信，其犯行洵堪認定。
三、核被告甲○○所為係犯刑法第320 條第1 項之竊盜罪。再被
    告有如犯罪事實欄所載徒刑執行完畢之前科紀錄，有卷附臺
    灣高等法院被告前案紀錄表可按，其於受徒刑之執行完畢後
    ，5 年以內故意再犯本件有期徒刑以上之罪，為累犯，應依
    刑法第47條第1 項規定加重其刑。爰審酌被告前已有搶奪、
    偽造文書、詐欺、及多次竊盜等不良素行，並獲減刑寬典，
    竟不知潔身自愛，不思依循正軌賺取財物，於98年5 月31日
    出監後，隨即於98年6 月19日又再度犯罪，致使社會治安益
    形敗壞。又被告與被害人並不相識，見有機可趁，隨即行竊
    ，顯見為隨機性犯罪，造成社會恐慌、不安，是被告所為自
    應分別受有相當程度之刑事非難。惟念其竊盜之手段尚屬平
    和，犯罪後亦能坦承犯行，態度尚屬良好，所竊得之贓物價
    值非鉅，業經被害人領回，且被害人乙○○已原諒被告，有
    本院98年8 月12日電話記錄表1 紙附卷可稽（本院卷第14頁
    ），認檢察官具體求處有期徒刑1 年稍嫌過重，故量處如主
    文所示之刑，並諭知易科罰金之折算標準。
四、至於公訴人雖以被告一犯再犯不知悔悟，建請判令被告進入
    勞動場所強制工作，惟按保安處分係對受處分人將來之危險
    性所為含有社會隔離、拘束身體自由性質之處置，以達教化
    與治療之目的，乃為刑罰之補充制度，本諸法治國家保障人
    權之原理及刑法之保護作用，其法律規定之內容，應受比例
    原則之規範，使保安處分之宣告，與行為人所為行為之嚴重
    性、行為人所表現之危險性以及對於行為人未來行為之期待
    性相當，而保安處分中之強制工作，旨在對嚴重職業性犯罪
    及欠缺正確工作觀念或無正常工作因而犯罪者，強制其從事
    勞動，以學習一技之長及正確之謀生觀念，使其日後重返社
    會，能適應社會生活，此觀修正前之刑法第90條第1 項及竊
    盜犯贓物犯保安處分條例第3 條第1 項規定，均係本此意旨
    而制定，而由法院視行為人之危險性格，決定應否交付強制
    工作，以達特別預防之目的，修正後之該等規定雖刪除關於
    常業犯宣告強制工作之規定，其餘情形仍應本諸比例原則以
    審酌是否有宣告強制工作之必要（司法院大法官釋字第471
    號解釋意旨參照）。經查，被告固有多次竊盜前科紀錄，惟
    被告於本案中僅竊取行動電話1 支，並由被告1 人獨自前往
    案發地點而徒手竊取，被害對象僅有1 人，犯案手法十分簡
    單，顯非計畫性之犯罪集團；參酌被告甫於98年5 月31日縮
    刑期滿執行完畢，有上開前案紀錄表可憑，且目前經濟景氣
    不佳，工作機會難求，尚難強求被告能立即有穩定收入以應
    付日常生活支出。準此，本院綜合被告行為之嚴重性、所表
    現之危險性及對其未來行為之期待性等情研判，認給予被告
    適當之徒刑處罰已足收矯治之效，倘令其入勞動埸所強制工
    作，則非屬適當甚且過度，爰不為令入勞動場所強制工作之
    諭知。
據上論斷，應依刑事訴訟法第299 條第1 項前段、第273 條之1
第1 項，刑法第320 條第1 項、第47條第1 項、第41條第1 項前
段，刑法施行法第1 條之1 第1 項、第2 項前段，判決如主文。
本案經檢察官林豐正到庭執行職務。
中    華    民    國    98    年    9     月    8     日
                  刑事第一庭    法  官  陳美利
以上正本證明與原本無異。
如不服本判決應於收受判決後10日內向本院提出上訴書狀，並應
敘述具體理由；其未敘述上訴理由者，應於上訴期間屆滿後20日
內向本院補提理由書（均須按他造當事人之人數附繕本）。「切
勿逕送上級法院」。
                                 書記官  王秀如
中    華    民    國    98    年    9     月    8     日
附錄本案論罪科刑法條：
中華民國刑法第320條
（普通竊盜罪、竊佔罪）
意圖為自己或第三人不法之所有，而竊取他人之動產者，為竊盜
罪，處5 年以下有期徒刑、拘役或5 百元以下罰金。
意圖為自己或第三人不法之利益，而竊佔他人之不動產者，依前
項之規定處斷。
前二項之未遂犯罰之。


司法院資訊處製作；財團法人民間司法改革基金會備份。
